【裁判字號】    92,易緝,124
【裁判日期】    921112
【裁判案由】    竊盜等
【裁判全文】
臺灣桃園地方法院刑事判決                        九十二年度易緝字第一二四號
    公  訴  人  臺灣桃園地方法院檢察署檢察官
    被      告  乙○○
右列被告因竊盜案件，經檢察官聲請簡易判決處刑（九十年度偵字第一九二六四號）
，經本院認有刑事訴訟法第四百五十一條之一第四項但書第四款事由，改行通常審理
程序，本院判決如左：
    主  文
乙○○攜帶兇器，踰越牆垣竊盜，處有期徒刑捌月。
    事  實
一、乙○○前曾於民國七十九年間因販賣毒品、施用毒品案件，經本院判處有期徒刑
    十六年、三年六月確定，嗣經減刑為有期徒刑十三年、二年四月，再經裁定更定
    其應執行刑為有期徒刑十四年十月；於八十一年間，因違反麻醉藥品管理條例等
    案件，經本院判處應執行有期徒刑六月，如易科罰金，以三百元折算一日，後經
    臺灣高等法院駁回上訴確定；復於八十一年間，因妨害兵役治罪條例案件，經本
    院判處拘役五十日，如易科罰金，以三百元折算一日確定。上開數案件經合併執
    行至八十八年五月二十八日假釋出監在外，尚未執行完畢（假釋期間至九十五年
    十月二十七日，不構成累犯）。詎乙○○仍不知惕勵，竟意圖為自己不法之所有
    ，於九十年十一月九日下午二時許，駕駛其所有之車牌號碼八Ｇ－六二四０號自
    用小客車，同時攜帶其自不詳管道取得客觀上足以對人之生命、身體造成危害，
    可供為兇器使用之鐵剪一把，至莊益星所有位於桃園縣大溪鎮○○路一二五一號
    之「海鑫工業公司」已停工廠房外側，並徒手攀越該處圍牆，無故進入上開廠房
    內後，即以上開鐵剪拆解莊益星所有設於廠房牆上之變壓器一組，得手後欲將該
    變壓器搬離現場之際，適為莊益星於同日下午二時四十分許，進入廠房巡察，發
    覺有異而報警查獲，當場並扣得上開鐵剪一把。
二、案經莊益星訴由桃園縣警察局大溪分局報請臺灣桃園地方法院檢察署檢察官偵查
    後，聲請以簡易判決處刑。
    理  由
一、訊據被告乙○○固坦認於上開時間、地點，未經許可侵入「海鑫工業公司」，而
    為告訴人莊益星報警查獲之事實，惟矢口否認有何加重竊盜犯行，辯稱：伊並沒
    有拆變壓器，案發當時伊只是去廠房內大便，且查獲扣案的鐵剪亦非伊帶進去的
    ，至伊手上的油污是因踩到工廠地上的油，跌倒而沾到的云云。經查：
（一）右揭被告於上開時間、地點，攜帶可供做兇器使用之鐵剪，踰越「海鑫工業公
      司」圍牆，入內竊取告訴人所有變壓器一組之事實，業據告訴人於本院審理中
      指稱：「我看過工廠後會把鐵門鎖上，我十一月九日下午去工廠時把門打開，
      就在一樓變電箱的位置看到有一陌生男子在裡面拆東西，手上有拿工具，當時
      鐵門有鎖住，並沒有異樣，鎖沒有被破壞。我廠房當時並沒有放置鐵剪，我看
      到時變電箱已經拆解得差不多了，我也有看到那男子手上沾有油污，我看到後
      就報警，那男子並沒有任何舉動，因為當時還有另外二人在場」等語明確，且
      經證人即警員甲○○於本院審理中亦證稱：「當時變壓器已經拆卸完畢，且當
      時大門並沒有鎖，當時嫌犯手上有油污，鐵剪是在現場發現的，‧‧‧當時被
      告小客車是停在大門的右側被告的車停在走廊上，車子到變壓箱約有十公尺，
      我一進去就看到被告，且手上確有油污」等語屬實在卷（以上均見本院九十二
      年十月二十二日審判筆錄），而參以告訴人、證人甲○○與被告均素不相識，
      更無任何怨隙可言，且證人甲○○亦係到場處理之警員等情，衡情足認其等並
      無勾串共同設陷害被告之可能，是其等上開指述、證述堪予信實。此外復有告
      訴人出具之贓物領據一份；現場及查獲被告照片共四幀；告訴人於本院審理中
      當庭所繪製之廠房周邊現場圖一紙附卷可稽（附於偵查卷第十頁、第十三頁、
      第十四頁及本院卷），及上開鐵剪一支扣案足資佐證。
（二）又告訴人在發現被告時，被告已將上開牆上之變壓器拆解完畢一節，詳如前述
      ，基此，被告案發時雖仍滯留現場，然上開變壓器已經與牆上分離，歸於其實
      力所支配之下，則被告所為竊盜犯行應係既遂一節，至堪認定。另查，上開工
      廠雖已停工，然鐵門仍有上鎖，且該工廠內部尚有值錢財物，此經告訴人陳明
      在卷，況上開變壓器仍固定於牆上，而被告亦係攀牆入內，足見上開變壓器並
      非無主物，故被告所為自係竊盜無礙。
（三）被告雖辯稱：伊並沒有拆變壓器，案發當時伊只是去廠房內大便，且查獲扣案
      的鐵剪亦非伊帶進去的，至伊手上的油污是因踩到工廠地上的油，跌倒而沾到
      的云云。然與上開事證不符，且攀爬圍牆進入他人工廠係違法行為，此為眾所
      週知之常識，就此被告當難諉為不知，則被告僅因如廁需要，竟寧可甘冒違法
      風險，擅自攀牆入內，已實與常情不符。況由告訴人於本院審理中當庭手繪之
      工廠簡圖以觀，可知由被告停車處進入大門後，左手邊即為廁所，再入內始為
      上開變壓器所在，是倘被告所辯：因如廁需要，情急攀牆入內云云屬實，則衡
      情，其亦應於如廁後儘速離去，而無仍在廠房內張望留連，甚且反向進入工廠
      內間變壓器所在處所之理，且設若被告手上之油污係因其踩到地上油漬跌倒所
      致，則油污亦應沾染被告身上之衣褲，始符常情，然觀諸卷附查獲時之被告照
      片（見偵查卷第十三頁），其身上穿著之短袖上衣、長褲均乾淨完整，並無油
      漬污點，此與被告所辯：手上油污係因跌倒，沾染地上油污所致云云，亦顯屬
      有間。
（四）末查，扣案之鐵剪並非上開工廠內之物，此經告訴人陳明如前，而上開變壓器
      係以電線、螺絲等物接連固定於牆上，並非可以徒手拆卸，職得，上開鐵剪應
      可認係被告犯本件竊盜罪時所使用之工具無誤，則其所辯：鐵剪非伊所攜帶前
      往之物云云，並不足取。
（五）綜上所述，被告所辯無非事後卸責之詞，不足採信。本件事證明確，被告右揭
      犯行足可認定，應依法論科。
二、查被告於行竊時所攜帶之鐵剪，係屬鐵製，如持以揮舞，客觀上足以對人之生命
    、身體安全構成威脅，具有危險性，應係兇器。被告乙○○於右揭時、地持上開
    鐵剪，踰越上址「海鑫工業公司」已停工廠房外側之圍牆，無故進入上開廠房建
    築物內，竊取告訴人所有之變壓器一組，核其所為，係犯刑法第三百二十一條第
    一項第二款、第三款之加重竊盜罪及同法第三百零六條第一項無故侵入他人住宅
    罪。公訴意旨漏引刑法第三百二十一條第一項第三款之規定，尚有未洽，應予補
    充，併此敘明。又被告所犯上開二罪間，有方法結果之牽連關係，為牽連犯，應
    從一重加重竊盜罪處斷。爰審酌被告前有販賣毒品、違反麻醉藥品管理條例、違
    反妨害兵役治罪條例等前科，案發時尚在假釋保護管束當中，有臺灣桃園地方法
    院檢察署刑案資料查註紀錄表及臺灣高等法院被告全國前案紀錄表各一紙附卷可
    稽，其年輕力壯，竟仍不思正途，於假釋期間內再犯本件加重竊盜罪行，所為非
    是，及被告犯罪之動機、手段、上開竊得之變壓器價值，及其犯後未坦承犯行之
    態度等一切情狀，量處如主文所示之刑。至扣案之鐵剪一把雖係由被告攜至案發
    現場，並為供其犯本件加重竊盜罪所用之物，然被告否認為其所有，另查無積極
    證據足以證明為被告所有，而該扣案物之性質上，亦非屬違禁物，是尚乏沒收之
    依據，爰不宣告沒收。
三、公訴意旨另略以：被告乙○○於上開時間、地點，在「海鑫工業公司」行竊上開
    變壓器時，並同時竊取上開廠房內之電線一捆、ＰＥ布袋九十九只，放置於其所
    有之上開自用小客車後車廂內，因認被告此部分行為亦涉刑法第三百二十一條第
    一項第二款、第三款之加重竊盜罪。然查，被告於本院訊問時供稱：布袋係伊個
    人從事水泥工作之裝沙物品，非竊得之贓物等語（見本院九十二年八月二十五日
    訊問筆錄），而其此部分供述並無明顯瑕疵可指，且告訴人於本院審理中亦到庭
    陳稱：伊不確定扣案的ＰＥ袋是否為伊所有，伊會領回是因為被告說不是他的等
    語（見本院九十二年十月二十二日審判筆錄），從而，互核被告與告訴人前開陳
    述，彼此間雖難認一致，然不論何人之供述，均無法據以認定上開布袋、電線係
    被告行竊所得，則甚明顯。故依卷附現有證據，尚不能認定經警查獲之布袋、電
    線為被告於案發當時在上開工廠內所竊得之物。惟公訴人認被告此部分犯行，與
    前開論罪科刑之事實間，有接續犯之實質上一罪關係，爰不另為無罪之諭知。
四、本件被告因竊盜案件，經檢察官聲請簡易判決處刑，因本院認有刑事訴訟法第四
    百五十一條之一第四項但書第四款事由，改行通常訴訟程序，併予明。
據上論斷，應依刑事訴訟法四百五十二條、第二百九十九條第一項前段，刑法第三百
二十一條第一項第二款、第三款、第三百零六條第一項、第五十五條，罰金罰鍰提高
標準條例第一條前段，判決如主文。
本案經檢察官廖先志到庭執行職務。
中        華        民        國    九十二    年   十一   月    十二    日
                                  臺灣桃園地方法院刑事第十二庭
                                      審判長法  官  游 紅 桃
                                            法  官  曾 雨 明
                                            法  官  王 美 玲
右正本證明與原本無異。
如不服本判決，應於判決送達後十日內向本院提出上訴狀( 應附繕本 )，上訴於
臺灣高等法院。
                        書記官  張 嘉 雯
中        華        民        國    九十二   年   十一    月  二十五    日
附錄本案論罪科刑法條全文：
刑法第三百零六條第一項
 (侵入住居罪)
無故侵入他人住宅、建築物或附連圍繞之土地或船艦者，處一年以下有期
徒刑、拘役或三百元以下罰金。
中華民國刑法第三百二十一條
犯竊盜罪而有左列情形之一者，處六月以上、五年以下有期徒刑：
二  毀越門扇、牆垣或其他安全設備而犯之者。
三  攜帶兇器而犯之者。


司法院資訊處製作；財團法人民間司法改革基金會備份。
